

Henk Langeveld

Front-end Developer

Over mij

In mijn werk heb ik gemerkt dat ik een goed begrip heb van techniek die ik baseer op theoretische kennis en praktische ervaring. Daarnaast kan ik heel goed meegaan in abstracte ideeën en artistieke concepten. Mijn ervaring is dat die combinatie van technische kennis en artistiek inzicht zeldzaam is. Als front-end developer stelt dit mij in staat technisch gedegen websites te maken die het ontwerp in veel gevallen zal versterken.

Vaardigheden

- Ideeën vormgeven
- Ontwerpen interpreteren en omzetten naar computercode
- · Praktisch en snel problemen oplossen
- Omgaan met deadlines
- Talen: Nederlands en **Engels**

Contact

(+31) 6 50 60 80 93 henk.langeveld@xs4all.nl www.henklangeveld.com

Werkervaring

2019 - heden	Freelance front-end developer
	Met passie, bevlogenheid en persoonlijke aandacht ontwerp, bouw en onderhoud ik websites.
	Aandacht voor de klant, design, techniek, performance, onderhoud en gebruiker.
2012 - 2019	Maat in Maatschap Cue1
	Met 4 ervaren en enthousiaste lichtontwerpers en belichters maakten we mooie beelden voor theaterstukken, evenementen, festivals, concerten en musea
2000 - 2019	Freelance belichter
	Voor diverse voorstellingen zoals 'Soldaat van Oranje', Holland Festival, Robeco Summernights. Verantwoordelijk voor het licht team en -apparatuur en programmeren van de lichttafel.

Expertise

Semantic HTML, (responsive) (S)CSS (Flexbox & Grid), JavaScript, PHP, Yaml, NPM, Webpack, Git, VS Code, Devtools, Kirby CMS, Wordpress.

Opleiding

2019	Noah Road
	Basis cursus front-end development
1989 - 1993	HTS – Technische Computerkunde
1986 - 1989	MTS - Electrotechniek
1983 - 1986	Upton Highschool (GB)